【裁判字號】    97,易,2472
【裁判日期】    970923
【裁判案由】    毒品危害防制條例
【裁判全文】
臺灣板橋地方法院刑事判決              97年度易字第2472號
公  訴  人  臺灣板橋地方法院檢察署檢察官
被      告  甲○○
上列被告因違反毒品危害防制條例案件，經檢察官提起公訴（97
年度偵字第17595 號），被告於本院準備程序進行中，就被訴犯
罪事實為有罪之陳述，本院告知簡式審判程序之旨，並聽取其與
公訴人之意見後，經裁定行簡式審判程序審理後，判決如下：
    主  文
甲○○持有第二級毒品，處有期徒刑參月，如易科罰金，以新臺
幣壹仟元折算壹日。扣案之第二級毒品MDMA陸拾貳顆（驗餘總淨
重拾柒點參捌公克）及MDA 陸拾捌顆（驗餘總淨重拾柒點壹肆公
克），均沒收銷燬之。
    事  實
一、甲○○明知MDMA（俗稱搖頭丸）、MDA 均係毒品危害防制條
    例第2 條第2 項第2 款所規定之第二級毒品，依法不得無故
    持有，竟基於持有第二級毒品之犯意，於民國97年4 月12日
    凌晨0 時許，在臺北市○○區○○路與八德路口某舞廳，拾
    得他人棄置之第二級毒品MDMA62顆（驗餘總淨重17.38 公克
    ）及MDA68 顆（驗餘總淨重17.14 公克），而無故持有之；
    嗣於同年6 月5 日晚上7 時40分，為警持本院核發之97年度
    聲搜字第1941號搜索票至臺北縣永和市○○路之永利停車場
    第36號停車位前查獲，並扣得前揭MDMA62顆及MDA68顆，始
    查悉上情。
二、案經臺北市政府警察局移送臺灣板橋地方法院檢察署檢察官
    偵查起訴。
    理  由
壹、程序方面：本件被告甲○○所犯係死刑、無期徒刑、最輕本
    刑3 年以上有期徒刑以外之罪，其於準備程序就前揭被訴事
    實為有罪之陳述，經法官告知簡式審判程序之旨，並聽取其
    與公訴人之意見後，本院認無不得或不宜改依簡式審判程序
    進行之處，爰依刑事訴訟法第273 條之1 第1 項、第284 條
    之1 之規定，由本院裁定本件行簡式審判程序，合先敘明。
貳、實體方面：
一、上開事實，業據被告迭於警詢、偵訊及本院訊問時自白不諱
    ，且扣案之前開MDMA及MDA 經送鑑驗結果認：(一)、MDMA62顆
    ：經檢視均為深綠色圓形藥錠，外觀型態均相似，隨機抽取
    1 顆磨混鑑定，總淨重17.69 公克，取0.31公克鑑定用罄，
    總餘17.38 公克，檢出二級毒品"3,4- 亞甲基雙氧甲基安非
    他命" （MDMA；34-methylenedioxymethamphetamine，俗稱
    搖頭丸）、微量二級毒品" 甲基安非他命" （Methamphetam
    ine） 、微量三級毒品" 愷他命" （Ketamine）等成分；(二)
    、MDA68 顆：經檢視均為淺綠色圓形藥錠，外觀型態均相似
    ，隨機抽取1 顆磨混鑑定，總淨重17.38 公克，取0.24公克
    鑑定用罄，總餘17.14 公克，檢出二級毒品"3,4- 亞甲基雙
    氧安非他命" （3,4-Methylenedioxy-amphetamine、MDA）
    成分等情，此有內政部警政署刑事警察局97年6 月15日刑鑑
    字第0970085458號鑑定書1 份及扣押物品照片4 張（詳見偵
    查卷第29及71頁）在卷可證。故被告之自白核與事實相符，
    應堪予採信。是本案事證已臻明確，被告犯行洵堪認定，應
    予依法論科。
二、論罪科刑部分：
(一)、按MDMA、MDA 依毒品危害防制條例第2 條第2 項第2 款之規
    定，均屬第二級毒品，故核被告所為，係犯毒品危害防制條
    例第11條第2 項之持有第二級毒品罪。又被告一持有行為同
    時觸犯數罪名，為想像競合犯，爰依刑法第55條之規定，從
    一重即持有第二級毒品罪處斷。至檢察官起訴書漏論被告持
    有MDA 之犯行，業經公訴人當庭擴張起訴犯罪事實（詳見本
    院卷第17頁），附此敘明。再按毒品危害防制條例第11條第
    4 項規定，持有毒品達一定數量者，加重其刑至二分之一，
    其標準由行政院定之，而行政院即於93年1 月7 日公布「轉
    讓持有毒品加重其刑之數量標準」，其第2 條第1 項第2 款
    規定持有第二級毒品淨重10公克以上，應加重其刑至二分之
    一。本件被告持有第二級毒品之數量顯逾此標準，已如前述
    ，爰依毒品危害防制條例第11條第4 項之規定，加重其刑至
    二分之一。
(二)、爰審酌被告犯罪之動機、目的及手段實屬可議，無視於國家
    對於杜絕毒品犯罪之禁令，且持有第二級毒品之數量非微，
    惟其前有一次施用毒品，經送觀察、勒戒後，由臺灣臺北地
    方法院檢察署檢察官以90年度毒偵字第1459號為不起訴處分
    確定在案，此有臺灣高等法被告前案紀錄表1 份在卷供參，
    是其素行尚可，且僅持有毒品而未為其他不法犯行，所生危
    害尚非巨大，以及其犯後坦承犯行，態度尚佳等一切情狀，
    量處如主文所示之刑，併予諭知易科罰金之折算標準，以資
    懲儆。
(三)、至扣案之MDMA62顆（驗餘總淨重17.38 公克）及MDA68 顆（
    驗餘總淨重17.14 公克），業經鑑驗屬實，已如前述，屬違
    禁物，不問是否屬於犯人與否，均應依毒品危害防制條例第
    18條第1 項前段規定，併予宣告沒收銷燬之。
據上論斷，應依刑事訴訟法第273 條之1 第1 項、第299 條第1
項前段，毒品危害防制條例第11條第2 項、第4 項、第18條第1
項前段，刑法第11條前段、第55條、第41條第1 項前段，判決如
主文。
本案經檢察官江祐丞到庭執行職務。
中    華    民    國    97     年   9     月    23    日
                  刑事第十八庭法  官  饒金鳳
以上正本證明與原本無誤。
如不服本判決，應於判決送達後10日內，向本院提出上訴書狀，
且上訴書狀應敘述具體理由，而上訴書狀未敘述上訴理由者，應
於上訴期間（即自收受判決書之翌日起算10日）屆滿後20日內補
提理由書。
                              書記官  廖貞音
中    華    民    國    97     年   9     月    23    日
附錄本案論罪科刑之法律條文：
毒品危害防制條例第11條：
持有第一級毒品者，處3 年以下有期徒刑、拘役或新臺幣5 萬元
以下罰金。
持有第二級毒品者，處2 年以下有期徒刑、拘役或新臺幣3 萬元
以下罰金。
持有專供製造或施用第一、二級毒品之器具者，處1 年以下有期
徒刑、拘役或新臺幣1 萬元以下罰金。
持有毒品達一定數量者，加重其刑至二分之一，其標準由行政院
定之。


司法院資訊處製作；財團法人民間司法改革基金會備份。
